【裁判字號】    90,訴,102
【裁判日期】    900316
【裁判案由】    偽造文書等
【裁判全文】
臺灣高雄地方法院刑事判決                            九十年度訴字第一０二號
    公  訴  人  臺灣高雄地方法院檢察署檢察官
    被      告  丙○○
    被      告  甲○○
              （原名林素珍）
右列被告等因偽造文書等案件，經檢察官提起公訴（八十九年度偵字第二五六九五號
），本院判決如左：
    主    文
丙○○、甲○○共同行使偽造私文書，足以生損害於他人，各處有期徒刑伍月，如易
科罰金，均以參佰元折算壹日。均緩刑貳年。中華電信公司行動電話業務租用申請書
之申請人欄內偽造之「乙○○」署名壹枚，沒收之。
    事    實
一、丙○○及甲○○二人基於共同偽造文書之犯意聯絡，在未經乙○○同意下，由丙○○持綽號「裕仔」真實姓名不詳年約三十多歲之成年男子所交付之乙○○所有
    而於民國八十八年十二月五日遺失之國民身分證一枚交予甲○○，再由甲○○委
    由不知情之李秀林於八十九年三月十六日，持上開國民身分證以「乙○○」之名
    義，向中華電信股份有限公司（下稱中華電信公司）岡山營運處，申請行動電話
    門號，並在行動電話業務租用申請書之申請人欄內偽造「乙○○」之署名一枚而
    行使之，致中華電信公司核准0000000000行動電話門號，供渠等使用
    ，足以生損害於乙○○本人及中華電信公司對於電話使用人管理之正確性。丙○○及甲○○二人於取得該門號後，即基於共同意圖為自己不法利益之概括犯意聯
    絡，連續自八十九年三月二十日下午四時五十二分許起至同年四月十七日上午十
    時六分許止，分別由丙○○盜撥六百五十八通（起訴書誤載為六百六十七通），
    通話費計新臺幣（下同）一萬三千零六十八．九七元（起訴書誤載為一萬三千六
    百四十五．０七元）；甲○○撥四十九通（起訴書誤載為四十六通），通話費
    計八百七十六．０三元（起訴書誤載為八百七十．七八元）。丙○○及甲○○二
  人共計取得一萬三千九百四十五元（起訴書誤載為一萬四千五百十五．八五元）
    之通話不法利益。嗣乙○○接獲上開門號之帳單時，始報警循線查獲上情。
二、案經交通部電信總局訴由電信警察隊第三中隊報請臺灣高雄地方法院檢察署檢察
    官偵查起訴。
    理    由
一、右揭事實業據被告丙○○及甲○○二人於本院審理時供承不諱，核與被害人乙○○於警訊時之指訴情節相符，並經證人李秀林於警訊時證述屬實。此外，復有中
    華電信公司通話明細清單十七紙、中華電信公司行動電話業務租用申請書及行動
    電話被盜用申報書影本各一份在卷可稽，堪認被告丙○○及甲○○二人之自白核
    與事實相符，自得採為論罪之依據。本件事證已臻明確，被告二人之犯行均堪認
    定。
二、核被告丙○○及甲○○二人所為，均係犯刑法第二百十六條、第二百十條之行使
    偽造私文書罪及同法第三百三十九條第二項之詐欺得利罪。又偽造「乙○○」署
    名於中華電信公司行動電話業務租用申請書之申請人欄內之行為，係偽造私文書
    之部分行為，應為偽造私文書之行為所吸收；又其偽造私文書後，復持以行使，
    其偽造之低度行為亦為行使之高度行為所吸收，均不另論罪。被告二人就前揭犯
    行，具有犯意之聯絡及行為之分擔，為共同正犯。被告二人利用不知情之李秀林
    於中華電信公司行動電話業務租用申請書之申請人欄內偽造「乙○○」之署名，
    係間接正犯。被告二人先後多次盜撥行動電話之犯行，時間緊接，所犯係構成要
    件相同之罪名，顯係基於概括犯意反覆為之，為連續犯，依刑法第五十六條規定
    ，以一罪論，並加重其刑。又被告二人所犯行使偽造私文書及詐欺得利二罪間，
    有方法結果之牽連關係，為牽連犯，依刑法第五十五條後段之規定，應從較重之
    行使偽造私文書罪處斷。公訴人就被告二人前開多次盜撥行動電話之犯行，未論
    及連續犯之關係，容有未洽，應予敘明。爰審酌被告丙○○及甲○○二人僅因一
    時圖便，短於思慮，且所生危害非鉅，犯罪後尚能坦認犯行，尚具悔意，態度良
    好等一切情狀，分別量處如主文所示之刑。又查刑法第四十一條易科罰金之折算
    標準，業經立法院於九十年一月四日修正，並經總統於同年月十日公布施行，自
    應適用新法（最高法院二十四年七月總會決議（二）參照），爰併均諭知易科罰
    金之折算標準。末查被告丙○○及甲○○二人前均未曾受有期徒刑以上刑之宣告
    ，有臺灣高雄地方法院檢察署刑案資料查註紀錄表及臺灣高等法院被告全國前案
    紀錄表在卷可參，渠等因一時失慮，致觸犯本案犯行，經此偵、審程序及科刑判
    決之教訓，當知所警惕，信無再犯之虞，本院認前開對渠等所宣告之刑，以暫不
    執行為適當，爰併予宣告緩刑二年，以啟自新。至中華電信公司行動電話業務租
    用申請書之申請人欄內偽造之「乙○○」署名一枚，應依刑法第二百十九條規定
    沒收之。另被告偽造之私文書既已行使於中華電信公司留存，已非被告所有，依
    法自不得諭知沒收。
據上論斷，應依刑事訴訟法第二百九十九條第一項前段，刑法第二條第一項前段、第
二十八條、第五十六條、第二百十六條、第二百十條、第三百三十九條第二項、第五
十五條、修正後第四十一條第一項、第七十四條第一款、第二百十九條，罰金罰鍰提
高標準條例第一條前段、第二條，判決如主文。
本案經檢察官王朝震到庭執行職務。
中      華      民      國      九十    年      三      月     十六     日
                                  臺灣高雄地方法院刑事第七庭
                                      法  官  蔡  正  雄
右正本證明與原本無異。
如不服本判決，應於判決送達後十日內，向本院提出上訴狀。
                                      書記官  許  雅  惠
中      華      民      國      九十    年      三      月     十六     日
附錄本判決論罪之法條：
刑法第二百十條：
偽造、變造私文書，足以生損害於公眾或他人者，處五年以下有期徒刑。


司法院資訊處製作；財團法人民間司法改革基金會備份。
